【裁判字號】    99,訴,677
【裁判日期】    990831
【裁判案由】    給付貨款
【裁判全文】
臺灣桃園地方法院民事判決               99年度訴字第677號
原      告  上全盈有限公司
法定代理人  甲○○
訴訟代理人  朱富賢律師
被      告  祥城營造有限公司
特別代理人  李權宸律師
複  代理人  范綱佑
上列當事人間請求給付貨款事件，本院於民國99年8 月25日言詞
辯論終結，判決如下：
    主  文
被告應給付原告新台幣佰柒拾捌萬壹仟捌佰陸拾元，及自民國
九十九年八月一日起至清償日止，按週年利率百分之五計算之利
息。
訴訟費用由被告負擔。
本判決於原告以新台幣壹佰貳拾陸萬壹仟元為被告供擔保後，得
假執行。
    事實及理由
一、本件原告主張其係經營鋼筋及水泥塊等業務，被告自民國98
    年10月起至99年4 月止，陸續向原告購買鋼筋、續接器、車
    牙、水泥塊等貨品，金額合計新台幣（下同）3,781,860 元
    ，原告已依約交貨完畢。詎被告迄今仍未給付任何貨款，經
    其屢次催討，被告均未置理。爰依買賣之法律關係，求為判
    決如主文第1 項所示，並陳明願供擔保，請准宣告假執行。
二、經查，原告主張之前揭事實，業據其提出與所述相符之請款
    明細表10件為證，被告對此亦不爭執，是原告此部分主張堪
    信屬實。
三、按稱買賣者，謂當事人約定一方移轉財產權於他方，他方支
    付價金之契約。買受人對於出賣人，有交付約定價金及受領
    標的物之義務。又給付有確定期限者，債務人自期限屆滿時
    起，負遲延責任。給付無確定期限者，債務人於債權人得請
    求給付時，經其催告而未為給付，自受催告時起，負遲延責
    任。其經債權人起訴而送達訴狀，或依督促程序送達支付命
    令，或為其他相類之行為者，與催告有同一之效力。遲延之
    債務，以支付金錢為標的者，債權人得請求依法定利率計算
    之遲延利息。民法第345 條第1 項、第367 條、第229 條第
    1 項、第2 項、第233 條第1 項前段分別定有明文。經查，
    本件兩造間既有如上之買賣關係，被告為買受人，自有交付
    買賣價金即上述貨款予原告之義務，原告請求被告給付系爭
    貨款，自屬有據。
四、從而，原告依兩造間買賣之法律關係，請求被告給付原告3,
    781,860 元，及自起訴狀繕本送達翌日（即99年8 月1 日）
    起至清償日止，按年息百分之5 計算之利息，為有理由，應
    予准許。
五、原告陳明願供擔保，請准宣告假執行，經核並無不合，爰酌
    定相當之擔保金准許之。
六、據上論結，本件原告之訴為有理由，依民事訴訟法第78條、
    第390 條第2 項，判決如主文。
中    華    民    國    99    年    8     月    31    日
                  民事第一庭    法  官  林哲賢
以上正本證明與原本無異
如對本判決上訴，須於判決送達後 20 日內向本院提出上訴狀。
如委任律師提起上訴者，應一併繳納上訴審裁判費。
中    華    民    國    99    年    9     月    1     日
                                書記官  陳佳彬

司法院資訊處製作；財團法人民間司法改革基金會備份。
